臺灣桃園地方法院刑事交通事件裁定　　 95年度交聲字第631號
原處分機關　交通部公路總局新竹區監理所中壢監理站
異　議　人　萬鈺通運股份有限公司
即受處分人　　　　　營利事業統.
法定代理人　甲○○
代　理　人　丙○○
上列異議人即受處分人因違反道路交通管理處罰條例事件，對交
通部公路總局新竹區監理所中壢監理站於民國95年11月27日所為
之處分（原處分案號：壢監裁字第裁53—Z00000000 號），聲明
異議，本院裁定如下：
    主  文
異議駁回。
    理  由
一、原處分機關裁決意旨略以：案外人乙○○駕駛車號598-GR號
    營業貨運曳引車拖曳80-ME 號砂石專用半拖車，於民國95年
    9 月19日15分行經國道一號公路9.3 公里（南向），為內政
    部警政署國道公路警察局第一警察隊員警攔查，查獲「板架
    變更車身及軸距（原登載軸距1000公分經丈量為850 公分）
    車長1050公分，責檢」違反道路交通管理事件，乃填製公警
    局交字地Z00000000 號舉發違反道路交通管理事件通知單，
    經移送裁決機關後，經原處分機關依違反道路交通管理事件
    統一裁罰基準及處罰細則第43、44、67條規定，填製壢監裁
    字第裁53-Z00000000號裁決書，以道路交通管理處罰條例第
    18 條 第1 項規定，裁處異議人新臺幣（下同）3600元，並
    責令檢驗，有前揭違規通知單、裁決書及違反道路交通管理
    事件不服裁決聲明異議案件移送書各一份附卷可考。
二、聲明異議意旨略以：根據公警局交字地Z00000000 號舉發違
    反道路交通管理事件通知單，原載違規車號係「80-MB 」，
    無故移轉到本公司「80-ME 」，造成異議人困擾，且本公司
    雷同車號相當多，每一車輛均屬不同人，是為舉發員警依據
    什麼證據移轉，強迫中獎之方式，異議人礙難接受云云。
三、按道路交通安全規則第45條第1 項規定：「汽車或拖車有下
    列情形之一者，應申請實施臨時檢驗：一、車身、引擎、底
    盤、電系或其他重要設備變更調換。」；又同規則第15條第
    2 項第2 款規定：汽車有變更者，應申請異動登記。又違反
    上開規定依道路交通管理處罰條例第18條第1 項規定：「汽
    車車身、引擎、底盤、電系等重要設備變更或調換，或因交
    通事故遭受重大損壞修復後，不申請公路主管機關施行臨時
    檢驗而行駛者，處汽車所有人新臺幣二千四百元以上九千六
    百元以下罰鍰，並責令其檢驗。」
四、經查：
  (一)本件案外人乙○○駕駛車號598-GR號營業貨運曳引車拖曳砂
    石車專用半拖車，於95年9 月19日15分行經國道一號公路9.
    3 公里（南向），為內政部警政署國道公路警察局第一警察
    隊員警攔查，查獲「板架變更車身及軸距（原登載軸距1000
    公分經丈量為850 公分）車長1050公分，責檢」違反道路交
    通管理事件，乃填製公警局交字地Z00000000 號舉發違反道
    路交通管理事件通知單，經移送裁決機關後，經原處分機關
    依違反道路交通管理事件統一裁罰基準及處罰細則第43、44
    、67條規定，填製壢監裁字第裁53-Z00000000號裁決書，以
    道路交通管理處罰條例第18條第1 項規定，裁處異議人新臺
    幣（下同）3600元，並責令檢驗之事實，有前揭違規通知單
    、裁決書及違反道路交通管理事件不服裁決聲明異議案件移
    送書各一份附卷可考。
  (二)又觀諸本件內政部警政署國道公鹿警察局第一警察隊所填製
    之公警局交字地Z00000000 號舉發違反道路交通管理事件通
    知單上，雖記載上開乙○○駕駛車號598-GR之後方拖曳之半
    拖車車號為「80-MB 」，然此部分業據內政部警政署國道公
    路警察局第一警察隊以95年11月1 日公警一交字第09501717
    76號函覆：正確之半拖車車號應為「80-ME 」，員警誤記為
    「80-MB 」等情明確；再者，經本院傳訊案外人乙○○並未
    到庭，本件舉發員警則到庭證稱：當日有請乙○○出具駕照
    、行照核對，且車頭有噴漆註明是萬鈺通車行等語，而案外
    人乙○○亦未曾對於上開時、地駕駛598-GR號曳引車違反道
    路交通管理事件有所異議，是當日由乙○○駕駛598-GR號曳
    引車遭舉發之事實，應無疑義；復經本院函查案外人乙○○
    之健保投保單位，顯示乙○○自95年3 月14日起即由異議人
    公司投保未曾有轉出紀錄，有中央健康保險局函覆一紙在卷
    可憑，足認案外人乙○○於本件舉發之時確實係受雇於異議
    人無訛；再者，曳引車車號598-GR號、半拖車車號80-ME 號
    ，其所有人均為異議人一情，亦有卷附車籍資料查詢二紙可
    稽。是以，案外人乙○○既係受雇於異議人，又所駕駛之曳
    引車車頭確為聲請人所有，則後方之半拖車自當可推認係異
    議人所有無誤，況車號「80-ME 」與「80-MB 」二者間，外
    觀相近而造成員警誤註，衡情亦屬合理。至異議人另以：本
    公司雷同車號相當多，分屬不同人所有，並提出附件供參云
    云；然由異議人所提出之附件以觀，姑不論其所提資料是否
    真實，縱屬真實，由該附件所載之非異議人行號之車輛車號
    與本件不論係「80-ME 」抑或「80MB」均相去甚遠，員警應
    無誤認其他行號車輛車號為本件違規車輛車號之可能，當無
    從為異議人有利之認定。
  (三)從而，原處分機關以異議人違規情事明確，裁決機關依前揭
    道路交通管理處罰條例第18條第1 項規定，對異議人裁處36
    00元罰鍰，並責令檢驗，經核並無違法之處，異議意旨求為
    撤銷原裁決，非有理由，應予駁回。
據上論斷，應依道路交通管理處罰條例第87條第2 項、道路交通
案件處理辦法第19條，裁定如主文。
中　　　華　　　民　　　國　　96　年　　8 　月　　24　日
                        臺灣桃園地方法院交通法庭
                            法  官  陳雪玉
以上正本證明與原本無異。
如不服本裁定，應於裁定送達後5 日內向本院提出抗告狀。
　　　　　　　　　　　  　　書記官　戴育萍
中　　華　　民　　國　　96　　年　　8 　　月　　30　　日
